【裁判字號】    95,中簡上,148
【裁判日期】    950510
【裁判案由】    傷害等
【裁判全文】
臺灣臺中地方法院刑事判決           95年度中簡上字第148號
上  訴  人
即  被  告  丁○○
上列上訴人因恐嚇案件，不服本院臺中簡易庭九十五年度中簡字
第二六九號中華民國九十五年二月八日第一審簡易判決（聲請簡
易判決處刑案號：臺灣臺中地方法院檢察署九十四年度偵字第一
六五○七號），提起上訴，本院管轄之第二審合議庭判決如下：
    主    文
上訴駁回。
丁○○緩刑貳年。
    犯罪事實及理由
一、本案經本院審理結果，認第一審簡易判決認事用法及量刑均
    無不當，應予維持，並引用如附件所示之刑事簡易判決所記
    載之犯罪事實及理由。
二、上訴意旨略以：上訴人即被告丁○○主觀上並不具恐嚇之犯
    意，應不成立恐嚇罪。且告訴人甲○○在收到被告所傳送之
    行動電話簡訊後，亦未心生畏懼，反而叫同案被告丙○○、
    乙○○二人（業經本院先行審結）與其他不詳之成年男子共
    同毆打其，致其受有如聲請簡易判決處刑書所載之傷害。況
    告訴人所提出之行動電話簡訊，有部分並非由其所傳送。其
    於偵查中係因一時緊張，才承認上開行動電話簡訊均為其傳
    送予告訴人。其事後已與告訴人已達成民事和解，爰依法提
    起上訴，請求從輕量刑，並給予緩刑云云。
三、(一)本院經審閱本案卷證後，認原審判決認事用法均無不當，
    量刑亦屬妥適。上訴人固以上情置辯，惟查：１、告訴人所
    提出之含有恐嚇內容之行動電話簡訊，均係由被告所傳送等
    情，業據被告於偵查中供承不諱，核與證人即告訴人甲○○
    於偵查中之結述相吻，並有告訴人所提行動電話簡訊內容附
    於警詢卷內可參。被告事後空言否認上開行動電話簡訊係由
    其傳送予告訴人云云，顯係卸責之詞，不足採信。２、按刑
    法恐嚇罪之成立，應以一般人是否會因行為人之行為，而心
    生畏懼為據，並非以行為人主觀上認其行為是否會致被害人
    心生畏懼，加以認定。本院觀諸上開由被告傳送予告訴人之
    行動電話簡訊內容，客觀上應已足以使一般人心生畏懼。況
    證人即告訴人甲○○於偵查中，亦結稱：伊已因收到上開行
    動電話簡訊，而心生畏懼等語。由此足認被告辯稱：其主觀
    上並無恐嚇之犯意，應不成立恐嚇罪云云，洵無可取。３、
    綜上所述，本件被告提起上訴，指摘原審判決有所不當，經
    核為無理由，應予駁回。(二)末查：被告前未曾受有期徒刑以
    上刑之宣告，有刑案資料查註紀錄表、臺灣高等法院被告前
    案紀錄表各一紙在卷可按。被告犯罪後，已與告訴人達成民
    事和解，有和解書一紙，告訴人提出之刑事聲請狀一份分附
    於本院卷第二○頁、第二四頁至第二六頁可參。本院認其經
    此偵、審程序之教訓，當知警惕而無再犯之虞，所宣告之刑
    應以暫不執行為適當，併予宣告緩刑二年，以啟自新。
四、同案被告丙○○、乙○○二人部分，業經本院先行審結，附
    予敘明。
據上論斷，應依刑事訴訟法第四百五十五條之一第一項、第三項
、第三百七十三條、第三百六十八條，刑法第七十四條第一款，
判決如主文。
本案經檢察官劉邦繡到庭執行職務。
中    華    民    國    95    年    5     月    10    日
                  刑事第十二庭  審判長法  官  王鏗普
                                      法  官  羅智文
                                      法  官  唐敏寶
上正本證明與原本無異。
本件不得上訴。
                                      書記官  魏宏銘
中    華    民    國    95    年    5     月    10    日


司法院資訊處製作；財團法人民間司法改革基金會備份。
